【裁判字號】    89,易緝,61
【裁判日期】    891219
【裁判案由】    竊盜等
【裁判全文】
臺灣新竹地方法院刑事判決                          八十九年度易緝字第六一號
    公  訴  人  臺灣新竹地方法院檢察署檢察官
    被      告  乙○○
右列被告因竊盜等案件，經檢察官提起公訴（八十八年度偵字第四七八三、四七八四
、六一七五號），本院判決如左︰
    主  文
乙○○共同竊盜，處有期徒刑肆月，緩刑年。
    事  實
一、乙○○與黃吉祥（業經本院另案以八十八年度易字第七○○號判處有期徒刑五月
    確定）二人，於民國八十八年六月十五日凌晨三時許，共乘機車行經新竹市○○
    路七四八巷三弄十一號前，見甲○○所有之車號ＪＶ─二一六二號自小客車停放
    該處，內有黑色公事包一個，竟基於意圖為自己不法所有之犯意聯絡，由黃吉祥
    持路邊石頭（未據扣案）敲破車窗玻璃（毀損部分未據告訴），乙○○伸手入內
    竊取甲○○所有之公事包一個（內含甲○○之國民身分證、全民健康保險卡、中
    國國際商業銀行金融卡、新竹區中小企業銀行信用卡各一張），得手後，共同回
    至乙○○位於新竹市○○街一三一號住處朋分贓物，惟因公事包內並無現金可供
    花用，二人欲出門丟棄贓物，而原在乙○○住處之黃金土（業經本院另案以八十
    八年度易字第七○○號判處無罪確定）意欲離去，三人則一起出門，旋於同日凌
    晨三時二十分許，在新竹市○○街二九九巷口，因彼等形跡可疑並大喊警察來了
    等語，為管區巡邏網發現盤查，撞擊黃吉祥、乙○○共乘之機車倒地後，公事包
    之贓物滑落該機車旁，黃吉祥起身跳上黃金土騎乘之機車，再次為警圍捕查獲，
    乙○○則趁隙逃逸，當場扣得上開甲○○所有之公事包一個（內含甲○○之國民
    身分證、全民健康保險卡、中國國際商業銀行金融卡、新竹區中小企業銀行信用
    卡各一張，業經甲○○領回）。
二、案經新竹市警察局第一分局報請暨臺灣新竹地方法院檢察署檢察官自動檢舉偵查
    起訴。
    理  由
一、訊據被告乙○○矢口否認竊盜犯行，辯稱：伊搭乘黃吉祥之機車，黃吉祥稱前往
    竊盜，伊還制止之，嗣黃吉祥獨自前往為之，伊並未參與云云。經查：
  （一）被告乙○○與共犯黃吉祥共同於前揭時地，打破車窗玻璃、伸手入內竊取被
        害人甲○○所有、放置車內之公事包一個（內含被害人之國民身分證、全民
        健康保險卡、中國國際商業銀行金融卡、新竹區中小企業銀行信用卡各一張
        ）之事實，已據共犯黃吉祥於本院審理中坦承不諱，核與被害人甲○○於警
        訊中指述上開自小客車之車窗遭打破、車內公事包遭竊之情節相符，並為警
        當場查扣之公事包一個可資佐證，共犯黃吉祥之自白內容應與事實相符，堪
        足採信。
  （二）至被告乙○○先後辯稱：不知情、伊知情但未參與犯行一節，經查，被告乙
        ○○持有公事包之情，業據共犯黃吉祥、黃金土於警訊中供陳綦詳，並經被
        告乙○○於偵訊中自承持有該公事包在卷可查，參以共犯黃金土於本院調查
        中供稱：「剛開始我跟乙○○二人在家，黃吉祥打手機找乙○○，乙○○下
        樓開門，約十分鐘後乙○○與黃吉祥就一起回來，後來三人就一起去吃宵夜
        」等語（參本院卷八十九年七月十一日訊問筆錄），核與共犯黃吉祥供述：
        「我去乙○○家找他，他說他有看見一輛車上有皮包，他說他打不破車窗，
        邀我一起去偷該皮包，我們一起到了現場，我用石頭打破車窗，由乙○○下
        手偷皮包」、「黃金土也在他家」等語（參本院卷八十九年四月十三日訊問
        筆錄），是從被告乙○○下樓開門達十分鐘之久觀之，其與共犯黃吉祥共同
        前往竊盜之舉，應綽綽有餘。此外，為警查獲被告等三人，若謂共犯黃吉祥
        有心誣陷他人，何以僅供承夥同被告乙○○所為，而供述本案與共犯黃金土
        無涉，是認共犯黃吉祥上開自白內容，應無惡意誣陷被告乙○○之嫌。
    本案就被告乙○○夥同共犯黃吉祥共同竊盜部分，事證已臻明確，自應依法予以
    論罪科刑。
二、核被告乙○○所為，係犯刑法第三百二十條第一項之竊盜罪。被告乙○○與共犯
    黃吉祥二人，具有犯意聯絡及行為分擔，為共同正犯。爰審酌被告乙○○與共犯
    黃吉祥二人正值青年，不思以正當方法賺取所需，貪圖他人財物，暨其等所使用
    打破車窗之手段，致生被害人所受財產上損害程度，及犯後態度等一切情狀，量
    處如主文所示之刑。末查，被告乙○○未曾受有期徒刑以上刑之宣告，有臺灣高
    等法院被告全國前案紀錄表在卷可按，其一時失慮致罹刑典，受此刑之宣告後，
    當知警惕，信無再犯之虞，本院認其宣告之刑以暫不執行為適當，爰併宣告緩刑
    三年，以啟自新。
據上論斷，應依刑事訴訟法第二百九十九條第一項前段，刑法第二十八條、第三百二
十條第一項、第七十四條第一款，罰金罰鍰提高標準條例第一條前段，判決如主文。
本案經檢察官林李嘉到庭執行職務。
中      華      民      國    八十九    年     十二     月     十九     日
                                    臺灣新竹地方法院刑事第一庭
                                        法  官    黃  美  文
右正本證明與原本無異。
如不服本判決，應於判決送達後十日內向本院提出上訴狀( 應附繕本 )，上訴於
臺灣高等法院。
                                        書記官    饒  興  蘭
中      華      民      國    八十九    年     十二     月     十九     日
附錄：
刑法第三百二十條第一項：
意圖為自己或第三人不法之所有，而竊取他人之動產者，為竊盜罪，處五年以下有期
徒刑、拘役或五百元以下罰金。


司法院資訊處製作；財團法人民間司法改革基金會備份。
